臺灣臺中地方法院民事判決　九十三年度訴字第一七四二號
　　原　　　告　戊○○
　　訴訟代理人　蔡奉典律師
　　複代理人　　丁○○
　　被　　　告　甲○○
　　　　　　　　乙○○
　　　　　　　　丙○○
右當事人間請求拆屋還地事件，本院於民國九十四年二月二日言詞辯論終結，判決如
左如下：
    主      文
被告甲○○應將坐落在台中市○區○○段一八七之八五地號土地上如附圖所示Ｃ部分
面積０．００六六公頃之門牌號碼台中市○區○○街四十五號房屋拆除，並將該房屋
占用之土地返還原告及其他共有人。
被告丙○○應將坐落在台中市○區○○段一八七之八五地號土地上如附圖所示Ｂ部分
面積０．００三三公頃之門牌號碼台中市○區○○街四十三號房屋拆除，並將該房屋
占用之土地返還原告及其他共有人。
被告丙○○應將坐落在台中市○區○○段一八七之八四地號土地上如附圖所示Ａ部分
面積０．０００七公頃，搭附在台中市○區○○街四十三號房屋之鐵架烤漆板製涼棚
拆除，並將該涼棚占用之土地返還原告及其他共有人。
被告乙○○應將坐落在台中市○區○○段一八七之八七地號土地上如附圖所示Ｄ部分
面積０．００四二公頃之門牌號碼台中市○區○○路一段一八０巷三號房屋拆除，並
將該房屋占用之土地返還原告及其他共有人。
訴訟費用由被告甲○○負擔百分之三十九，被告丙○○負擔百分之二十三，被告乙○○負擔百分之三十八。
本判決第一項及命被告甲○○負擔訴訟費用部分，於原告以新臺幣伍拾壹萬元為被告
甲○○供擔保後，得假執行。
本判決第二、三項及命被告丙○○負擔訴訟費用部分，於原告以新臺幣參拾萬元為被
告丙○○供擔保後，得假執行。
本判決第四項及命被告乙○○負擔訴訟費用部分，於原告以新臺幣肆拾玖萬元為被告
乙○○供擔保後，得假執行。
    事實及理由
一、原告主張：坐落台中市○區○○段一八七之八五地號土地、同段一八七之八四地
    號土地及同段一八七之八七地號土地（以下分別簡稱一八七之八五地號土地、一
    八七之八四地號土地、一八七之八七地號土地），為原告戊○○與訴外人陳惇厚
    、陳惇堅、陳惇誠等人分別共有。而被告甲○○在一八七之八五地號土地上有門
    牌號碼台中市○區○○街四十五號房屋、被告丙○○在一八七之八五號地號土地
    上有門牌號碼台中市○區○○街四十三號房屋及在一八七之八四地號土地上搭有
    涼棚、被告乙○○在一八七之八七地號土地上有門牌號碼台中市○區○○路一段
    一八０巷三號房屋，彼等使用原告之前述土地，均無正當權源，爰本於所有權，
    請求被告拆屋還地等語。並聲明：(一)如主文第一至四項；(二)訴訟費用由被告負擔
    ；(三)願供擔保，請准宣告假執行。
二、被告等人抗辯：願以合理價格向原告購買土地等語，並聲明駁回原告之訴。
三、得心證之理由：
  (一)原告主張前述三筆土地為原告與訴外人陳惇厚、陳惇堅、陳惇誠分別共有，被
      告甲○○在一八七之八五地號土地上有門牌號碼台中市○區○○街四十五號房
      屋、被告丙○○在一八七之八五號地號土地上有門牌號碼台中市○區○○街四
      十三號房屋及在一八七之八四地號土地上搭有涼棚、被告乙○○在一八七之八
      七地號土地上有門牌號碼台中市○區○○路一段一八０巷三號房屋之事實，業
      據原告提出土地登記謄本三件及照片六幀為證，而被告等人對此不為爭執，故
      可信為真實。至於被告等人之建物使用原告土地之範圍及面積，經本院於九十
      三年十一月十一日至現場勘驗，並囑託台中市中山地政事務所實施鑑測，其結
      果為：(1)鐵架烤漆板涼棚（即編號Ａ）使用一八七之八四地號土地，面積０．
      ０００七公頃；(2)門牌號碼台中市○○街四十三號房屋（即編號Ｂ）使用一八
      七之八五地號土地，面積０．００三三公頃；(3)門牌號碼台中市○○街四十五
      號房屋（即編號Ｃ）使用一八七之八五地號土地，面積０．００六六公頃；(4)
      門牌號碼台中市○○路○段一八０巷三號房屋（即編號Ｄ）使用一八七之八七
      地號土地，面積０．００四二公頃，此有勘驗筆錄及台中市中山地政事務所九
      十三年十一月十五日中山地所二字第０九三００一八七０五號函檢送之成果圖
      （經本判決引用為附圖）在卷可憑。
  (二)按民法第七百六十七條規定：「所有人對於無權占有或侵奪其所有物者，得請
      求返還之。對於妨害其所有權者，得請求除去之。有妨害其所有權之虞者，得
      請求防止之。」第八百二十一條規定：「各共有人對於第三人，得就共有物之
      全部，為本於所有權之請求。但回復共有物之請求，僅得為共有人全體之利益
      為之。」又最高法院八十四年台上字第三二九號判例謂：「各共有人對於第三
      人，得就共有物之全部，為本於所有權之請求，但回復共有物之請求，僅得為
      共有人全體之利益為之，民法第八百二十一條定有明文。倘共有人中之一人起
      訴時，在聲明中請求應將共有物返還於共有人全體，即係為共有人全體利益請
      求，無須表明全體共有人之姓名。」茲查：被告等人在原告與訴外人陳惇厚、
      陳惇堅、陳惇誠共有之土地上有房屋及涼棚等地上物，已如前述。而被告等人
      並未舉證證明其有使用原告土地之權源，故屬無權占有。從而原告本於所有權
      ，請求被告等人拆除地上物，並將土地返還原告及其他共有人，於法即無不合
      。
  (三)綜上所述，原告請求：(1)被告甲○○應將坐落在一八七之八五地號土地上如附
      圖所示Ｃ部分面積０．００六六公頃之門牌號碼台中市○區○○街四十五號房
      屋拆除，並將該房屋占用之土地返還原告及其他共有人；(2)被告丙○○應將坐
      落在一八七之八五地號土地上如附圖所示Ｂ部分面積０．００三三公頃之門牌
      號碼台中市○區○○街四十三號房屋拆除，並將該房屋占用之土地返還原告及
      其他共有人；(3)被告丙○○應將坐落在一八七之八四地號土地上如附圖所示Ａ
      部分面積０．０００七公頃，搭附在台中市○區○○街四十三號房屋之鐵架烤
      漆板製涼棚拆除，並將該涼棚占用之土地返還原告及其他共有人；(4)被告乙○○應將坐落在一八七之八七地號土地上如附圖所示Ｄ部分面積０．００四二公
      頃之門牌號碼台中市○區○○路一段一八０巷三號房屋拆除，並將該房屋占用
      之土地返還原告及其他共有人，為有理由，應予准許。
  (四)原告陳明願供擔保聲請宣告假執行，核無不合，爰酌定相當擔保金額准許之。
四、訴訟費用負擔及宣告假執行之依據：民事訴訟法第七十八條、第八十五條第一項
    但書、第三百九十條第二項。
中　　　華　　　民　　　國　　九十四　　年　　　二　　月　　二十三　　 日
　　　　　　　　　　　　　　　　　臺灣臺中地方法院民事第一庭
~B法　官　游文科
右正本係照原本作成。
如對本判決上訴，須於判決送達後二十日內向本院提出上訴狀（須附繕本）。
中　　　華　　　民　　　國　　九十四　　年　　　二　　月　　二 十三　　 日
~B書記官
